【裁判字號】    99,台抗,307
【裁判日期】    990429
【裁判案由】    聲請假處分
【裁判全文】
最高法院民事裁定              九十九年度台抗字第三○七號
再 抗告 人  甲○○
訴訟代理人  莫怡萍律師
上列再抗告人因與乙○○間聲請假處分事件，對於中華民國九十
九年一月二十八日台灣高等法院裁定（九十九年度抗字第九八號
），提起再抗告，本院裁定如下：
    主  文
再抗告駁回。
再抗告訴訟費用由再抗告人負擔。
    理  由
按對於抗告法院所為抗告有無理由之裁定，僅得以其適用法規顯
有錯誤為理由再為抗告，此觀民事訴訟法第四百八十六條第四項
規定自明。所謂適用法規顯有錯誤，係指第二審裁判就其取捨證
據所確定之事實適用法規顯有錯誤而言，不包括認定事實不當之
情形在內。本件相對人乙○○向台灣士林地方法院（下稱士林地
院）聲請假處分事件，經該法院命供擔保後，再抗告人對於所有
坐落台北市○○區○○段三小段七一、七二號土地（下稱系爭土
地）權利範圍各六分之一，不得為讓與、設定抵押、出租及其他
一切處分行為。再抗告人對之聲明不服，提起抗告。原法院以：
相對人主張其受讓前手李福清自第三人杜繼盛（原名杜瑞棋）所
繼承杜武發在台灣遺產之一切權利，為杜繼盛之權利再轉繼受人
，因再抗告人侵害其兄杜繼盛等人之繼承權，並陸續於民國八十
一年至九十三年間將系爭土地設定最高限額抵押權，伊擬代位提
起塗銷登記回復財產予杜武發之訴訟等情，提出海峽交流基金會
證明書、公證書、財產權讓與證書、戶籍謄本、土地登記謄本為
證，堪認已就假處分之請求及原因為釋明，相對人復陳明願供擔
保以補釋明之不足，審酌系爭土地九十八年度公告現值每平方公
尺新台幣（下同）二十萬八千元及杜繼盛應繼分，參酌歷審辦案
期限共四年四個月，認再抗告人因假處分可能遭受該期間按年息
百分之五計算之利息損害等情形，士林地院酌定擔保金額一千七
百八十萬元，尚屬允當。至本案訴訟之實體上理由是否正當，非
屬假處分裁定所能審究。因而裁定維持士林地院准供擔保命假處
分之裁定，駁回再抗告人之抗告，經核並無不合。按債務人因假
處分可能遭受之損害，或因供擔保所受損害額及債權人釋明之程
度，均為法院定擔保金額所審酌之範圍，至其擔保金額究竟如何
始為相當，原屬法院職權裁量之行使，若無輕重失衡，即非當事
人所得任意指摘。又假處分所保全之請求，得以金錢之給付達其
目的，或債務人將因假處分而受難以補償之重大損害，或有其他
特別情事者，法院始得於假處分裁定內，記載債務人供所定金額
之擔保後免為或撤銷假處分，民事訴訟法第五百三十六條第一項
定有明文。上開士林地院假處分裁定未依此項規定為記載，要係
再抗告人得否依同條第二項規定聲請法院許其供擔保後撤銷假處
分。原法院既已審酌本案訴訟可能所須審理期間，及系爭土地公
告現值等情，而酌定其擔保金額命為假處分，難謂不當。再抗告
論旨，指摘原裁定適用法規顯有錯誤，聲明廢棄，非有理由。
據上論結，本件再抗告為無理由。依民事訴訟法第四百九十五條
之一第二項、第四百八十一條、第四百四十九條第一項、第九十
五條、第七十八條，裁定如主文。
中    華    民    國  九十九  年    四    月  二十九  日
                      最高法院民事第六庭
                          審判長法官  劉  福  來
                                法官  陳  國  禎
                                法官  陳  重  瑜
                                法官  吳  麗  女
                                法官  簡  清  忠
本件正本證明與原本無異
                                      書  記  官
中    華    民    國  九十九  年    五    月   十一   日
                                                     m

司法院資訊處製作；財團法人民間司法改革基金會備份。
